Inventaris van persoonlijke archieven van enige bewindslieden van het Ministerie van Buitenlandse Zaken, 1952-1998
Nationaal Archief, Den Haag
- DR. P.H. KOOIJMANS, 06
  - Minister, 1993-1994, 06.2
    - Stukken betreffende bijeenkomsten en ontmoetingen met buitenlandse bewindslieden., 1993 - 1994; 486-488; 3 omslagen
      - Joegoslavië; onderhandelaar voor de Europese Gemeenschap, Lord Owen, 1993, 487
      - Oostenrijk; minister van Buitenlandse Zaken, dr. Alois Mock, 1994, 488
    - Vergaderstukken van het Benelux-Comité van Ministers voor de bijeenkomst op 7 februari 1994., 1993 - 1994; 489; omslag
    - Stukken betreffende de behandeling van verzoeken tot het houden van lezingen, met de tekst van concept-lezingen., 1993 - 1994; 490; pak
    - Stukken betreffende de behandeling van verzoeken voor het verlenen van medewerking aan activiteiten, zoals o.a. speeches en interviews, onder meer op het gebied van mensenrechten en internationaal recht., 1993 - 1994; 491; omslag
    - Agenda's van activiteiten voor januari tot en met juli., 1994; 492; pak
    - Werkbezoeken en bijeenkomsten in het buitenland., 1993 - 1994; 493-500; 1 pak en 7 omslagen
      - Bulgarije, 1994, 493
      - Denemarken, 1993, 494
      - Estland, de Russische Federatie, Wit-Rusland, Letland en Litouwen, 1994, 495; pak
      - Luxemburg, 1993, 496
      - Suriname; Paramaribo, 1993, 497
      - Zweden, 1994, 498
      - Zwitserland. 1993, 499-500
        - Stukken ter voorbereiding op het onderhoud met de minister van Buitenlandse Zaken van Zwitserland, Flavio Cotti op 3 november, 1993, 499
        - Stukken ter voorbereiding op het staatsbezoek van Hare Majesteit Koningin Beatrix op 3 - 5 november, waaraan de minister van Buitenlandse Zaken zal deelnemen, 1993, 500
    - Nota's en memoranda ter voorbereiding op het overleg met de Vaste Kamer Commissies voor Buitenlandse Zaken en Defensie op 22 april., 1994; 501; omslag
- DRS. P.R.H.M. VAN DER LINDEN, STAATSSECRETARIS VOOR EUROPESE ZAKEN, 1986-1988, 07
  P.H.R.M. (René) van der Linden (14 december 1943) studeerde tot 1970 internationaal bestuurswetenschappelijke economie aan de Katholieke Economische Hogeschool te Tilburg. Onderdeel van zijn studie was een stage bij de Europese Commissie te Brussel. Zijn interesse in de Europese Unie (EU) begon al op jonge leeftijd: op de middelbare school was hij lid van de Europese Beweging, een Nederlands platform om van gedachten te wisselen en te debatteren over Europese integratie.
  http://www.parlement.com/9291000/bio/01899
  Tijdens zijn studie was hij in 1969 part-time leraar economie. Na zijn afstuderen werd hij ambtenaar bij de Directie Internationale Economische Aangelegenheden van het ministerie van Landbouw en Visserij (1971-1973). Van 1973 tot 1976 was hij werkzaam als staflid in het kabinet van E.G.-Commissaris ir. P.J. Lardinois en aansluitend van 1976 tot 1977 in het kabinet van zijn opvolger, ir. H. Vredeling, beiden te Brussel.
  http://www.grondweteuropa.nl/9326000/1f/j9vvgjnazrhmix9/vg09lli3tmzd
  Van juni 1977 tot juli 1986 nam hij namens de KVP c.q. het CDA zitting in de Tweede Kamer der Staten-Generaal. In juli 1986 werd hij in het tweede kabinet-Lubbers (1986-1989) benoemd tot staatssecretaris van Buitenlandse Zaken. Als staatssecretaris was hij belast met Europese samenwerking en integratie en bracht hij in deze functie in 1986 de Wet tot Goedkeuring van de Europese Akte tot stand.
  De Europese Akte is een in december 1985 overeengekomen aanpassing op het Verdrag van Rome en heeft betrekking op de besluitvorming binnen de Europese Gemeenschap (EG), de inrichting van de interne markt, het monetaire beleid van de EG en de Europese Politieke Samenwerking.
  In september 1988 trad hij af naar aanleiding van de paspoortaffaire, waarover hierna meer. In november keerde hij terug naar de Tweede Kamer en bleef hij hiervan lid tot juni 1998. Sinds 8 juni 1998 nam hij zitting in de Eerste Kamer der Staten-Generaal.
  Nevenfuncties van oud-staatssecretaris Van der Linden waren onder meer het lidmaatschap van het NOVIB-bestuur, van het Europahuis-bestuur te Bemelen en van de Raadgevende Interparlementaire Beneluxraad (van 1977 tot 1986).
  Sinds maart 2002 is Van der Linden namens de Eerste Kamer afgevaardigde in de Conventie over de Toekomst van de Europese Unie.
  http://www.cda.nl/domains/cda/content/downloads/1ekamer/cv/vanderLinden.pdf
  Daarnaast bestaan zijn huidige nevenfuncties onder andere uit het lidmaatschap van de Raadgevende Vergadering van de Raad van Europa en de West-Europese Unie, (wederom) van de Raadgevende Interparlementaire Beneluxraad, van het bestuur van Kerk en Nood, en van het algemeen bestuur van VNO/NCW (sinds 2000)
  De Nederlandse Ondernemersorganisatie die zowel nationaal als internationaal gemeenschappelijk belangen van het Nederlandse bedrijfsleven behartigt.
  , alsmede het voorzitterschap van de Stuurgroep Nederland-België.
  Als gedelegeerde maakte hij deel uit van de volgende commissies van de Tweede Kamer: van april 1982 tot juli 1986 van de bijzondere commissie voor de Perspectievennota Zuid-Limburg (voorzitter), van november 1989 tot mei 1994 van de vaste commissie voor Europese Zaken (ondervoorzitter) en van december 1996 tot mei 1998 van de vaste commissie voor Buitenlandse Zaken (ondervoorzitter).
  Sinds Van der Lindens benoeming in de Eerste Kamer in 1998 is hij daar woordvoerder Landbouw van de vaste commissie voor Landbouw, Natuurbeheer en Visserij (sinds juli 2003 de vaste commissie voor Landbouw, Natuurbeheer en Voedselkwaliteit), terwijl hij op 1 juli 2003 voorzitter van de vaste commissie voor Europese Samenwerkingsorganisaties werd.
  http://www.eerstekamer.nl/9324000/1f/j9vvgh5ihkk7kof/vghkhnm2n4v7
  Op 21 december 1988 werd Van der Linden benoemd tot Ridder in de Orde van de Nederlandse Leeuw. Op 18 mei 1998 volgde een benoeming tot Ridder in de Orde van Oranje-Nassau. Op 3 september 2007 werd hij benoemd tot Commandeur in de Orde van Oranje-Nassau. Tevens ontving hij twee buitenlandse onderscheidingen: het Grosses Deutsches Verdienstkreuz, terwijl hij op 20 oktober 2003 werd benoemd tot Ridder in de Orde van Sint Gregorius. Deze laatste onderscheiding is de hoogste kerkelijke onderscheiding die aan leken kan worden gegeven.
  1.4. Tweede kabinet-Lubbers - staatssecretaris Van der Linden
  In het tweede kabinet-Lubbers (1986-1989) hadden het CDA en de VVD zitting. Het terugdringen van de werkloosheid en de bestrijding van fraude en het onjuist gebruik van sociale uitkeringen waren de belangrijkste punten op de agenda.
  Houwaart, Van Drees tot Kok, p. 170-171
  Andere beleidsbeslissingen van het kabinet Lubbers-II waren de privatisering van de PTT, de herziening van het belastingstelsel, het verschijnen van de VINEX (Vierde Nota Extra) over de ruimtelijke ordening, het eerste Nationale Milieu Plan en de totstandkoming van de Wet op Studiefinaciering.
  http://www.parlement.com/9291000/modulesf/g0caq30l
  1.5. Buitenlandse politiek
  Op 30 juli 1986 las minister-president Lubbers de regeringsverklaring voor. Hij sprak met betrekking tot de ontwikkelingen op het wereldtoneel over de slechte naleving van de mensenrechten in sommige delen van de wereld en over de 'diepe zorgen' die Nederland had omtrent de toestand waarin Zuid-Afrika verkeerde. Daarnaast verwoordde hij het streven van het kabinet om de bondgenootschappen met onder meer de NAVO en de EEG te versterken.
  Houwaart, Van Drees tot Kok, p. 172
  In de regeringsverklaring stond tevens dat het kabinet omtrent de Europese eenwording een meer dynamische Europese economie nastreefde, maar ook een Europa dat oog had voor humanitaire zaken zoals het bewaren van de vrede tussen Oost en West en de Derde Wereld-problematiek serieus nam door kansen op vooruitgang te creëren.
  Ibidem, p. 172-173
  Drie jaar na het aantreden van het tweede kabinet-Lubbers werd ook de hulp aan Suriname opnieuw gestart. Deze was na de decembermoorden van 1982 stopgezet, maar werd in 1989
  -weliswaar op bescheidener schaal- hervat.
  Hellema, Buitenlandse politiek van Nederland, p. 312
  1.6. Enquêtecommissie paspoort
  In het eerste kabinet-Lubbers (1982-1986) was reeds door oud-staatssecretaris van Buitenlandse Zaken Van Eekelen gewerkt aan de invoering van een nieuw fraudebestendig en Europees paspoort. Deze taak werd in het tweede kabinet-Lubbers door staatssecretaris Van der Linden overgenomen.
  Kodak, drukkerij Elba en Philips sloten voor de gelegenheid een samenwerkingsverband door het bedrijf KEP op te richten. KEP sloot op haar beurt een contract met de Nederlandse Staat om het nieuwe paspoort te leveren. In april 1988 bleek echter dat KEP niet in staat was de aangegane verplichting na te komen.
  Tenzij anders vermeld: http://www.parlement.com/9291000/modulesf/g8pdhdiw
  Naar aanleiding van de motie-Alders (PvdA) werd een parlementaire enquête gestart om te onderzoeken hoe de afspraak tussen de Nederlandse Staat en KEP tot het fiasco had kunnen leiden. Belangrijkste vragen waren hoe de kostprijs van het nieuwe paspoort en de samenwerkingsovereenkomst tussen de Nederlandse Staat en KEP tot stand was gekomen.
  Conclusie van de enquêtecommissie was dat er rond de ontwikkeling van het nieuwe paspoort met name veel gebreken waren geweest in het besluitvormingsproces. Daarnaast zou er te weinig toezicht zijn geweest op de voortgangscontrole.
  De uitkomst van het onderzoek leidde ertoe dat minister van Defensie Van Eekelen (de staatssecretaris van Buitenlandse Zaken in het eerste kabinet-Lubbers (1982-1986)) en staatssecretaris Van der Linden aftraden.
  De op het ministerie van Buitenlandse Zaken aanwezige archieven die betrekking hebben op de werkzaamheden van Van der Linden zijn onder te verdelen in twee soorten. Enerzijds is er het zogeheten 'bewindsliedenarchief'. Dit omvat het persoonlijke werkarchief van Van der Linden. Daarnaast is er het archief dat in beheer is van het ministerie zelf, het zogeheten 'departementsarchief', waarin ook dossiers te vinden zijn die betrekking hebben op het staatssecretariële werk van Van der Linden.
  Het persoonlijke archief bestaat uit drie inventarisnummers. Hierin bevinden zich onder andere stukken omtrent de paspoortaffaire.
  NA, Bewindsliedenarchief, 2.05.81, inv.nrs 502-504.
  Het deel van het departementsarchief dat betrekking heeft op Van der Linden bestaat uit zes dossiers. Het eerste dossier heeft betrekking op een bezoek van de staatssecretaris aan Philips op 24 juni 1987.
  Departementsarchief code 9. 1985-1989, inv.nr 02705
  Het tweede tot en met het vijfde bevatten de werkdossiers van Van der Linden voor zijn buitenlandse bezoeken als staatssecretaris naar Brussel en Luxemburg op 6 oktober 1986, Bonn op 10 oktober 1986, Kopenhagen op 11 maart 1987 en Griekenland van 1 en 2 juni 1987.
  Departementsarchief code 9. 1985-1989, inv.nrs 02776, 02773, 02775, 02774
  Het laatste dossier van het departementsarchief dat betrekking heeft op Van der Linden bevat algemene stukken over zijn reizen als staatssecretaris.
  Departementsarchief code 9. 1985-1989, inv.nr 02866
  Mogelijk kan het interessant zijn om op het ministerie archieven te raadplegen die niet direct verbonden zijn aan zijn naam, maar wel verwant zijn aan de verschillende onderwerpen waar Van der Linden in zijn ambtstermijn mee te maken heeft gehad. Op deze wijze kan men wellicht meer inzicht krijgen in zijn werkzaamheden als staatssecretaris. Bijvoorbeeld de archieven van:
  DWM (Directie West- en Midden-Europa) betreffende de voornoemde werkbezoeken aan België, Luxemburg, Denemarken, Duitsland en Griekenland.
  Gegevens over het buitenlands beleid van het tweede kabinet-Lubbers zijn te vinden in het archief van het Directoraat-generaal Politieke Zaken (DGPZ).
  - Algemene correspondentie., 1986 - 1988; 502-504; 3 omslagen
    Bevat o.a. stukken betreffende de paspoortaffaire.
    - 1986, 502
    - 1987, 503
    - 1988, 504
- DRS. D.F. VAN DER MEI, 08
  Na zijn middelbare school te hebben afgerond, vertrok Durk Frederik van der Mei (13 oktober 1924) in 1945 voor een militaire opleiding naar Groot-Brittannië. Zijn dienstjaren (tot september 1949) bracht hij voornamelijk door in Indonesië bij de 7 december-divisie.
  Zie bijgevoegd CV in: Departementsarchief 911.23 Nederland/ Ministerie van Buitenlandse Zaken/ staatssecretaris drs. D. F. van der Mei. 1978-1980, inv.nr 000641
  Na zijn terugkeer in Nederland studeerde hij tot 1956 Economie aan de Gemeentelijke Universiteit te Amsterdam. Van 1956 tot 1977 was hij lid van de Tweede Kamer voor de Christelijk-Historische Unie (CHU). In deze functie begon hij als woordvoerder voor financieel-economische zaken. Later verschoven zijn bezigheden als Tweede Kamerlid zich ook naar het terrein van buitenlandse zaken.
  In 1976 werd hij lid van het Europees Parlement. Deze functie legde hij in 1977 neer omdat hij in het eerste kabinet-van Agt (1977-1981) werd benoemd tot staatssecretaris van Buitenlandse Zaken. Als bewindspersoon was hij belast met Europese Samenwerking
  Het Directoraat-generaal Europese Samenwerking (DGES) ontwikkelt en coördineert het Nederlandse beleid met betrekking tot Europa en de Europese Unie (EU). DGES is verantwoordelijk voor de relatie tussen Nederland en afzonderlijke (kandidaat)lidstaten van de EU. Ook zorgt DGES voor een samenhangend Nederlands EU-beleid op het gebied van bijvoorbeeld transport, milieu en (inter)regionale organisaties, zoals de Raad van Europa, de OESO en de Benelux. DGES stemt met de andere ministeries op ambtelijk niveau de Nederlandse inbreng in het Europese besluitvormingsproces af. Door deze coördinerende rol is DGES een belangrijke schakel tussen de andere ministeries en de permanente vertegenwoordiging (PV) in Brussel. Bron: http://www.minbuza.nl/organisatie/organisatiestructuur/directoraten-generaal
  . In 1980 heeft hij medegewerkt aan de totstandkoming en verdediging van de Wet inzake Goedkeuring van het Verdrag over toetreding van Griekenland tot de EEG en Euratom en tevens in datzelfde jaar aan de Wet Goedkeuring Overeenkomst van Lomé tussen een groot aantal landen in Afrika, het Caraïbisch gebied en de Stille Oceaan (de ACS-landen) en de EEG.
  Na zijn termijn als staatssecretaris was hij van 1981 tot 1984 weer Tweede-Kamerlid, ditmaal voor het Christen-Democratisch Appèl (de fusiepartij waarin het CHU in 1980 samen met de ARP en de KVP was opgegaan). Hij beëindigde zijn loopbaan bij de (voorlopige) Raad voor Vastgoedinformatie, waar hij in de periode van 1984 tot 1992 lid en voorzitter van was.
  Als nevenfunctie had hij onder meer het lidmaatschap van de Raadgevende Vergadering van de Raad van Europa en West-Europese Unie, de Raadgevende Interparlementaire Beneluxraad, de Nederlandse delegatie van de Interparlementaire Unie, het Economisch en Sociaal Comité van de EEG, en de Nationale Adviesraad Ontwikkelingssamenwerking. Bovendien was hij als staatssecretaris voorzitter van de coördinatiecommissie voor Europese Integratie- en Associatieproblemen, een adviesorgaan van de ministerraad. Als zodanig maakte hij deel uit van de Raad voor Europese Zaken.
  De Tweede-Kamercommissies waar hij onder meer deel van uitmaakte, waren van 1963 tot 1977 van de vaste commissie voor Handelspolitiek (voorzitter) en van 1971 tot 1973 van de vaste commissie voor Economische Zaken (ondervoorzitter). Daarnaast was hij van 1972 tot 1977 (plaatsvervangend) lid van het Presidium van de Tweede Kamer.
  http://www.parlement.com/9291000/bio/00898 (13 april 2004)
  Van 1987 tot 1989 was Van der Mei vertrouwensman van 'Oud-militairen Indiëgangers' bij het ministerie van Defensie en heeft in die functie een rapport geschreven voor het ministerie van Defensie.
  Sinds 1990 is hij adviseur van het Veteranenplatform.
  Tijdens zijn loopbaan ontving Van der Mei diverse onderscheidingen. Op 29 april 1968 werd hij benoemd tot Ridder in de Orde van de Nederlandse Leeuw en op 26 oktober 1981 tot Commandeur in de Orde van Oranje-Nassau. De president van de Verenigde Republiek Kameroen onderscheidde hem in 1979 met het Grootlint in de Orde van Verdienste van Kameroen. In 1980 werd hij door de Koning der Belgen onderscheiden met het Grootkruis in de Orde van Leopold II.
  Code 262.1 Mei van der D. F. 1978-1980, inv.nr 005360
  Hem werd het Ereteken voor Orde en Vrede met de jaargesp 1946, 1947, 1948 en 1949 toegekend. In 1989 ontving hij van de minister van Defensie, ter gelegenheid van de afronding van de opdracht als Vertrouwensman Oud-Militairen Indiëgangers, het Ereteken voor Verdiensten, in zilver. In 1994 werd hem nog vanwege het ministerie van Defensie het Draaginsigne Gewonden toegekend.
  Zie bijgevoegd CV in: Departementsarchief 911.23 Nederland/ Ministerie van Buitenlandse Zaken/ staatssecretaris drs. D. F. van der Mei. 1978-1980, inv.nr. 000641
  1.4. Het eerste Kabinet-van Agt
  Het kabinet-van Agt I (1977-1981) was in 1977 de eerste van een reeks van coalities die werden gevormd door de VVD en het CDA die (met uitzondering van 1981 en 1982) tot 1989 zouden blijven regeren. Het aantreden van het eerste kabinet-van Agt was het begin van een periode die zich kenmerkte door bezuinigingen en liberalisering.
  Hellema, Buitenlandse politiek van Nederland, p. 290
  De toenemende werkloosheid en het stijgend begrotingstekort brachten het kabinet regelmatig in de problemen. De regering had slechts een kleine meerderheid en kon doorgaans op veel kritiek van de felle oppositie (met name de PvdA) rekenen.
  http://www.parlement.com/9291000/modules/g0cc3to1
  1.5. Buitenlands beleid
  Het eerste probleem dat zich voordeed voor het kabinet-van Agt I volgde direct na aantreden. Dit was naar aanleiding van de ambivalente houding die het kabinet aannam ten aanzien van het besluit van de NAVO om de Neutronenbom (een bom die door middel van neutronenstraling alle leven doodt, terwijl de materiële schade beperkt blijft) te plaatsen en de beslissing van de Verenigde Staten deze te produceren.
  Hellema, Buitenlandse politiek van Nederland, p 292
  Hierna volgden meerdere omstreden onderwerpen die in het buitenlands beleid van het kabinet-van Agt I een rol speelden. Zo nam Nederland in 1978 deel aan het WK-voetbal in Argentinië, werden de Olympische Spelen van 1980 in Moskou door Nederland geboycot, rees de vraag of Nederland moest deelnemen aan een olieboycot tegen Zuid-Afrika, besloot de regering een exportvergunning af te geven voor levering van twee onderzeeërs aan Taiwan (in reactie waarop door China de betrekkingen met Nederland werden teruggebracht tot het niveau van zaakgelastigde) en werd er door de opwerkingsfabriek URENCO in Almelo verrijkt uranium geleverd aan Brazilië.
  Met name de laatste twee kwesties brachten minister Ch.A. van der Klaauw ernstig in de problemen. Een deel van deze problemen werden volgens Hellema veroorzaakt door het "specifieke economische belang" dat het kabinet-van Agt in sommige situaties liet prevaleren boven doelstellingen op lange termijn.
  Hellema, Buitenlandse politiek van Nederland, p 315
  Een belangrijk terugkerend thema in het buitenlandse beleid van dit kabinet (en ook in de archieven van Van der Mei) was het CVSE-Verdrag (Conferentie van Veiligheid en Samenwerking in Europa). Nederland greep het verdrag aan om nadruk te kunnen leggen op een verbetering van het mensenrechtenbeleid in sommige van de lidstaten. Deze tactiek was al door Nederland aangekondigd ten tijde van de ondertekening van het verdrag in Helsinki (1975), maar werd pas effectief ten uitvoer gebracht tijdens de vervolgconferenties in Belgrado (oktober 1977 tot maart 1978) en in Madrid (november 1980 tot najaar 1983).
  Ibidem, p. 300
  In het Europese integratiebeleid speelde de mensenrechten ook een belangrijke rol, bijvoorbeeld bij de totstandkoming van het Lomé-II Verdrag, waarbij Nederland tevergeefs probeerde een bepaling met betrekking tot de mensenrechten te doen opnemen.
  Bijdrage van Durk van der Mei in: Charlotte Dijkstra ed., 'Een leven voor Europa. Liber amicorum Max Kohnstamm' (Den Haag, Europese Beweging Nederland en ministerie van Buitenlandse Zaken, 2004), p. 144-148; m.n. 145-146.
  1.6. Europa
  Het eerste kabinet-van Agt legde de nadruk op de oorspronkelijke verdragsinstellingen en er werd groot belang gehecht aan de rol van de Europese Commissie en het Europees Parlement. De regering hield aan het standpunt vast dat ze met betrekking tot de Europese Politieke Samenwerking op geen enkele wijze de bevoegdheden van de NAVO mocht beperken.
  Hellema, Buitenlandse politiek van Nederland, p. 305
  Met uitzondering van de Europese Politieke Samenwerking, was het de taak van staatssecretaris Van der Mei met Europese Samenwerking in de portefeuille, dit Nederlandse Europese beleid mede vorm te geven, te verdedigen en uit te dragen.
  De op het Ministerie van Buitenlandse Zaken aanwezige archieven die betrekking hebben op de werkzaamheden van oud-staatssecretaris Van der Mei, vallen uitsluitend binnen de periode 1977-1981 en zijn onder te verdelen in twee soorten. Enerzijds is er het zogeheten 'bewindsliedenarchief'. Dit bevat onder andere het persoonlijk archief van Van der Mei dat door hem is geschonken aan het Departement. Daarnaast is er het archief dat in beheer is van het Ministerie zelf, het zogeheten departementsarchief, waarin ook dossiers te vinden zijn die betrekking hebben op het staatssecretariële werk van Van der Mei.
  Het persoonlijke archief van Van der Mei bestaat uit zeventien inventarisnummers. Het grootste deel daarvan heeft betrekking op de periode dat hij staatssecretaris was.
  NA, Bewindsliedenarchief, inv.nrs 505-519
  Daarnaast zijn er nog twee pakken bewaard gebleven uit de periode dat hij daarna Kamerlid van het CDA was.
  Ibidem, inv.nrs 520-521
  Het deel van het departementsarchief dat betrekking heeft op Van der Mei valt uiteen in drie delen.
  In 2004 was het departementsarchief nog niet overgedragen aan het Nationaal Archief.
  Het eerste bevat correspondentie met betrekking tot de buitenlandse onderscheidingen die van der Mei heeft ontvangen. In het tweede deel bevinden zich brieven van het corps diplomatique (geaccrediteerd in Den Haag) met betrekking tot de ontvangen kennisgeving van de benoeming van Van der Mei als staatssecretaris van Buitenlandse Zaken.
  Corps diplomatique (geaccrediteerd in Den Haag): de gezamenlijke gezanten, attachés enz. van vreemde staten die officieel erkend zijn door de Nederlandse staat en in die functie de belangen van hun staat behartigen in Den Haag.
  Tevens is hierin de destijds aan alle Nederlandse posten in het buitenland verzonden CV van Van der Mei te vinden, alsmede de benoemingsakte tot staatssecretaris door Koningin Juliana, een korte correspondentie tussen Boutros Boutros Ghali en Van der Mei over zijn benoeming, een telex van Mostafo Tolba (United Nations Environment Programme) en een bericht aan de Nederlandse ambassade in Londen over een bezoek van Van der Mei.
  Departementsarchief 911.23 Nederland/ Ministerie van Buitenlandse Zaken/ staatssecretaris drs. D. F. van der Mei. 1978-1980, inv.nr 000641
  Het derde deel is gewijd aan de reizen van Van der Mei. Het bevat achtergrondinformatie over landen ter voorbereiding op zijn werkbezoeken, samenvattingen van besprekingen met buitenlandse bewindslieden en verslagen van en voorbereidingen op vergaderingen in het buitenland (met name over de EEG).
  Departementsarchief 911.23 Nederland/ Ministerie van Buitenlandse Zaken/ staatssecretaris drs. D. F. van der Mei. 1978-1981, inv.nr 001228
  Om meer inzicht te krijgen in zijn werkzaamheden als staatsecretaris kan het mogelijk interessant zijn archieven op het Ministerie te raadplegen die niet direct verbonden zijn aan zijn naam, maar wel aan de verschillende onderwerpen waar hij in zijn ambtstermijn mee te maken heeft gehad. Te denken valt bijvoorbeeld aan de archieven:
  DGES (Directoraat-Generaal Europese Samenwerking) met betrekking tot Europese Samenwerking